# 关于本体维修基金

提问人：yangxicpa 时间：2010-03-22 16:56:42
A是上市公司，B公司是A的子公司，B公司修建了一栋大厦，共 21 层，B公司出售了 14 、 15 、 17 、 19 、 20 、 21 层。现在B公司设立了物业分公司C，负责管理该大厦，并按照深圳的规定收取本体维修基金，该基金属于全体业主，B公司按照其拥有产权的建筑面积也支付了本体维修基金，在 2009 年末，分公司C账面尚有未使用完毕的本体维修基金，反映在其他应付款，这部分是否需要与B公司支付的本体基金进行抵销？

回答人：chenyiwei
回复 沙发 yangxicpa 的帖子赞同你的意见。虽然当初维修基金的收取和支付（资金流动）属于应予以抵销的内部交易，但是维修基金一经收取即归属全体业主共有，用于共有产权部分的维修，收取该基金的物业公司是基于对房屋的管理权而不是所有权在管理该基金，因此不属于应当抵销的内部债权债务。